# 请教陈版主一个投资性房地产的问题

提问人：风生水起 时间：2018-01-13 09:40:36
房地产开发企业将作为存货的商品房以经营租赁方式出租，是否应确认为投资性房地产，存货是否需要摊销。谢谢

回答人：chenyiwei
预计短期内出售，在出售前短期出租的开发产品，不作为投资性房地产。因为其成本主要还是通过正常经营活动中的开发产品销售流程得以实现的。 但在此期间，应对开发成本进行合理摊销，以反映去经济利益的预期消耗情况，与所确认的租金收入配比。